最　高　行　政　法　院　裁　定
　　　　　　　　　　　　　　　　　　 96年度裁字第00331號
上　訴　人　甲○○
　　　　　　　　　　　　　送達代收人　乙○○
　　　　　　　　　　　　　新竹市○○街166號
被 上訴 人　新竹市稅捐稽徵處
代　表　人　丙○○
上列當事人間因地價稅事件，上訴人對於中華民國94年12月5日
臺北高等行政法院94年度簡字第468號判決，提起上訴，本院裁
定如下：
　　主  文
上訴駁回。
上訴審訴訟費用由上訴人負擔。
　　理  由
一、按對於適用簡易程序之裁判提起上訴或抗告，須經本院許可
    ，且該許可以訴訟事件所涉及之法律見解具有原則性者為限
    ，行政訴訟法第235條定有明文。
二、本件系爭坐落新竹市○○段○○段169地號土地係由上訴人甲
    ○○及蘇木榮各持分二分之一，同小段172、172-1地號土地
    則由上訴人甲○○及蘇木榮各持分十分之二，盧卓永及盧卓
    然各持分十分之三，另地上建物（門牌為新竹市○○路15號
    ）建號375號所有權則由上訴人甲○○及蘇木榮各持分四分
    之一，盧國樑持分二分之一。於民國82年蘇木榮之繼承人蘇
    陳素鑫及甲○○向被上訴人申請就新竹市○○段○○段169、
    172、172-1地號土地之應有部分及其上建物之應有部分為案
    外人盧麟書所占用，請求分單由占有人為地價稅代繳義務人
    。被上訴人遂依土地稅法第4條第1項第4款之規定辦理分單
    指定由盧麟書為代繳義務人。直至92年占有人主張並未使用
    系爭土地為由，申請復查。嗣經被上訴人實地勘查結果，認
    已無遭占用情形，乃改向土地所有人即上訴人發單課徵93年
    地價稅新台幣（下同）26,009元，上訴人不服，循序遂提起
    本件訴訟。經原審依簡易訴訟程序審理結果，略以：卷查被
    上訴人於93年1月7日及93年1月30日會同系爭土地分別共有
    人蘇木榮之繼承人蘇繼棟共同至新竹市○○路15號實地勘查
    結果「經會同系爭持分土地所有權人蘇木榮之繼承人蘇繼棟
    先生共同至本市○○路15號實地勘查，該址有建號375、410
    號兩棟房屋，僅建號375號設有大門，門口設有門鈴及對講
    機，其鐵捲門拉下並未上鎖，按其門鈴，無人應門，在蘇繼
    棟先生同意下拉起鐵捲門進入建號375屋內查看結果，其內
    空無一物，電燈亦已拆除；盧麟書及其配偶設籍居住於共用
    大門內之另一棟建號410號房屋，410建號出入門口亦設有門
    鈴及一盞日光燈的小黃燈可使用。」有勘查紀錄附原處分卷
    可稽；依此勘查結果，實難謂訴外人盧麟書自92年度起仍有
    佔用系爭土地之情形。又因上訴人接獲93年地價稅繳款書，
    仍執前詞申請復查，被上訴人遂於93年12月30日再至現場勘
    查，惟勘查結果與93年1月7日及1月30日情形相同，亦有該
    日勘查紀錄附原處分卷可稽。是被上訴人認系爭土地已無他
    人占有使用之情形，乃向上訴人課徵93年度地價稅，洵無不
    合。上訴人雖主張曾於93年2月8日及93年8月1日至系爭建物
    整理使用時，發現大門仍上鎖無法進入使用云云；為再次確
    認系爭土地占有情形，被上訴人復於94年3月11日實地勘查
    結果「鐵捲門雖拉下但未上鎖，可自由開啟，屋內空置無一
    物，而燈具皆無裝設燈管，尚難謂有占用事實。」有勘查紀
    錄附原處分卷可稽；並未如上訴人所稱大門已上鎖無法進入
    之情形；至上訴人主張訴外人盧麟書未將系爭建物之大門鑰
    匙交付且未簽立同意上訴人使用書等節，係屬上訴人與盧麟
    書間之私權爭執事項，與本件核課地價稅無涉。被上訴人參
    諸財政部87年11月3日台財稅第871972311號函釋意旨，認雙
    方當事人仍有爭議，在有關資料未能確定前，仍應向土地所
    有權人發單課徵，乃就系爭土地93年度地價稅26,009元向土
    地所有權人即上訴人發單開徵，並無違誤。復查及訴願決定
    遞予以維持，亦無不合；上訴人訴請撤銷，為無理由，應予
    駁回。上訴人不服原審判決，提起上訴主張略以：參照財政
    部82年9月9日台財稅第821496039號函釋，盧國樑有權繼續
    使用該房屋，在拆屋將上訴人之三筆土地交付前，依法應認
    為係土地占有使用人。原判決既認定盧國樑為該三筆土地地
    上建物之共有人，並推定為房屋稅之繳納人，惟其又無該三
    筆基地土地之所有權，依法應認為盧國樑為該三筆土地之占
    有人，被上訴人應依法分單由其代繳地價稅，是原判決顯有
    行政訴訟法第243條第1項不適用法令之違法。又被上訴人稱
    92年度地價稅繳款書於92年10月送達於新竹市○○路15號，
    由占有使用人收受，又稱沒有占有使用之事實，其詞自相矛
    盾，原判決顯有行政訴訟法第243條第2項第6款理由矛盾之
    違法，爰請廢棄原判決等語。本院經核上訴意旨，乃上訴人
    以其見解之歧異，就原審取捨證據、認定事實之職權行使，
    指摘其為不當，已無可採。且無所涉及之法律見解具有原則
    性之重要情事，其上訴不合前揭規定，不應許可。上訴難謂
    合法，應予駁回。
三、依行政訴訟法第249條第1項前段、第104條、民事訴訟法第
    95條、第78條，裁定如主文。
中　　華　　民　　國　　96　　年　　2　　 月　　9　　 日
                  第一庭審判長法  官　林  茂  權
                              法  官  廖  宏  明
                              法  官  鄭  小  康
                              法  官　鄭　忠　仁
                              法  官　黃　本　仁
以  上  正  本  證  明  與  原  本  無  異
中　　華　　民　　國　　96　　年　　2　　 月　　9　　 日
　　　　　　　　　　　　　　　書記官　王　福　瀛
